臺灣彰化地方法院刑事判決　　　　　　　93年度訴字第1462號
公　訴　人　臺灣彰化地方法院檢察署檢察官
被　　　告　丙○○
　　　　　　甲○○
　　　　　　辛○○
上　一　人
選任辯護人　劉燕萍律師
上列被告因常業竊盜等案件，經檢察官提起公訴（93年度偵字第
5394、6989號），本院判決如下：
    主  文
丙○○共同以犯竊盜罪為常業，處有期徒刑貳年陸月。扣案如附
表二編號3 所示物品均沒收。
甲○○無罪。
辛○○無罪。
    事  實
一、丙○○與丁○○（由臺灣雲林地方法院另案審理）係兄弟關
    係，因丁○○向庚○○習得竊車技術後，擬自組竊車拆解集
    團，渠二人竟與真實姓名年籍不詳之成年人（以下簡稱不詳
    共犯）共同基於意圖為自己不法之所有，並以竊盜為常業之
    犯意聯絡，先由丁○○於民國93年3 月4 日、93年7 月13日
    分別向不知情之張英山、張銘宗承租彰化縣埔心鄉○○村○○路○ 段93號、彰化縣埔心鄉○○村○○○路215 之2 號之
    房舍，作為竊得車輛解體工廠使用，其分工方式係由丁○○
    負責接受他人購買贓車或零件之訂單後，與不詳共犯負責外
    出竊車，再由丁○○、丙○○負責將所竊得之贓車加以拆解
    、分類及銷贓。自93年6 月9 日起，丁○○即夥同不詳共犯
    ，攜帶附表二編號3 所示之竊車工具，於附表一所示之時間
    、地點，共同竊取癸○○等人所有或所管領之車輛（詳細之
    犯罪時間、地點、竊得車輛及被害人詳參附表一），並將所
    竊得如附表一編號1 、2 所示車牌號碼3Q-8586 號、8V-438
    7 號自用小客車駛至彰化縣埔心鄉○○村○○路○ 段93號，
    以附表二編號2 所示之拆解工具，將上開車輛解體後銷贓牟
    利；另將所竊得如附表一編號3 、5 所示車牌號碼B2-8360
    號、B9-7779 號自用小客車駛至彰化縣埔心鄉○○村○○○
    路215 之2 號俟機解體銷贓牟利；而如附表一編號4 所示車
    牌號碼2W-7629 號自小客車，則由丁○○改懸掛庚○○所偽
    造之車牌號碼DJ-0188 號車牌2 面後，交由辛○○駕駛。嗣
    為警分別於：(1)93年7 月16日9 時許，持本院所核發之搜索
    票，至彰化縣埔心鄉○○村○○路○ 段93號，查獲丁○○在
    場，及甲○○駕駛車牌號碼CO-2173 號廂型自用小客車搭載
    丁○○之兄丙○○，內載有解體車輛車體，正欲駛離該處，
    並扣得丁○○所有供解體竊得車輛使用之附表二編號2 所示
    工具，且尋獲已遭解體尚未銷贓完畢之車牌號碼3Q-8586 號
    、8V-4387 號自用小客車部分車體。(2)93年7 月17日0 時30
    分許，在彰化縣埔心鄉○○村○○○路215 之2 號，查獲尚
    未及解體之車牌號碼B2-8360 號（懸掛車牌號碼2W-7629 號
    ）、B9-7779 號自用小客車。(3)93年8 月10日18時許，由辛○○帶同警方至雲林縣西螺鎮文賢國小產業道路旁，尋獲懸
    掛偽造車牌號碼DJ-0188 號2 面之2W-7629 號自用小客車，
    並在該車後行李箱內扣得丁○○所有，供竊盜使用之附表二
    編號3 所示工具。
二、案經被害人癸○○、己○○、乙○○、壬○○及戊○○訴由
    彰化縣警察局北斗分局報告臺灣彰化地方法院檢察署檢察官
    偵查起訴。
    理  由
壹、被告丙○○：
一、訊據被告丙○○固不否認於查獲時正搭乘車牌號碼CO-2173
    號廂型車準備離開彰化縣埔心鄉○○村○○路○ 段93號等情
    ，惟矢口否認有何與丁○○共組竊車集團之行為，辯稱：伊
    當天係前去該址找丁○○拿印章及身分證辦理保險到期事宜
    ，伊未參與拆解贓車之工作云云。經查：
  (一)證人即共犯丁○○於本院審理作證時雖僅承認竊盜附表一編
    號3 、4 、5 之車輛，而否認編號1 、2 所示之車輛亦為其
    所竊取，惟編號1 、2 所示車輛遭拆解後之車體係在彰化縣
    埔心鄉○○村○○路○ 段93號所查獲，當場並查獲告訴人癸○○所有之公事包及告訴人己○○所有之產品目錄一本，業
    據證人即告訴人癸○○、己○○於警詢中、證人即查獲員警
    辜風銳於本院審理中證述明確（分別參93年度偵字第5394號
    卷第32頁背面、第35頁及本院審判筆錄第27頁），並有該二
    位告訴人簽署之贓物認領保管收據二紙附卷可稽，而彰化縣
    埔心鄉○○村○○路○ 段93號之房屋，確係證人丁○○所承
    租，為證人丁○○所自承，核與證人即出租人張英山之妻陳
    秀對於警詢之證述相符，並有租約一本在卷可憑；況證人丁○○前於本院以被告身分接受訊問時，亦坦承附表一所示之
    五部車均為其所竊盜（參本院93年11月2 日訊問筆錄），此
    外，復有證人即告訴人乙○○、壬○○、戊○○、證人即出
    租人張銘宗之妻張鍾玉蘭於警詢之證述、贓物認領保管收據
    、車輛竊盜、車牌失竊資料個別查詢報表─查詢車輛認可資
    料及彰化縣警察局車輛、車牌遺失（尋獲）電腦輸入單各五
    紙、租約一份及查獲現場、車輛照片在卷可按，是本院認證
    人丁○○承租彰化縣埔心鄉○○村○○路○ 段93號及彰化縣
    埔心鄉○○村○○○路215 之2 號作為拆解贓車之工廠，並
    竊盜如附表一所示之車輛乙節，已堪確定，合先敘明。
  (二)被告丙○○雖以前詞置辯，惟：證人丁○○、甲○○於警詢
    中均證稱被告丙○○居住於彰化縣埔心鄉○○村○○路○ 段
    93號，核與被告丙○○警詢時之供述相符，且前址之房屋確
    實有二間房間分別擺置有床舖可供居住，復有現場照片附卷
    可參，況依被告丙○○警詢時自陳之聯絡電話（0000000000
    號行動電話），經本院依職權調取該門號申設人資料確為被
    告丙○○無誤，而細核該門號行動電話之通聯紀錄，於93年
    7 月8 日、9 日、13日至16日，其通話時之基地台位置，多
    為彰化縣埔心鄉○○路○ 段90號4 樓，有該門號行動電話客
    戶資料及通聯紀錄可憑，可知被告丙○○確實長時間待在彰
    化縣埔心鄉○○村○○路○ 段93號，此適足以證明其於警詢
    所述及證人丁○○、甲○○前揭證述之真實性，辯告丙○○
    證稱其僅在查獲當天前去上址找丁○○拿印章及身分證云云
    ，不足採信。
  (三)證人辜風銳於本院審理時並結證稱：附表一編號2 之自小客
    車於其93年7 月15日埋伏、勘查現場時，尚整部車完好停放
    於彰化縣埔心鄉○○村○○路○ 段93號內，待當晚執行搜索
    時，就發現已遭解體了等語（參本院審判筆錄第27頁），而
    依前揭通聯紀錄，被告丙○○當時亦位在該處所，當無不知
    該車遭解體之理；且證人辜風銳復證稱：查獲員鹿路1 段93
    號之拆解工廠後，當天其係帶被告丙○○前往彰化縣埔心鄉
    ○○村○○○路215 之2 號查證，因為被告丙○○身上有遙
    控器等語（參本院審判筆錄第11頁），核與證人丁○○證稱
    ：查獲當天是被告丙○○帶警察去開柳橋西路的鐵門，所以
    他應該有鑰匙等語（參本院審判筆錄第29頁）大致相符，可
    知被告丙○○不但居住在彰化縣埔心鄉○○路○ 段93號，更
    持有彰化縣埔心鄉○○村○○○路215 之2 號之遙控器及鑰
    匙；參以其於本院訊問一個人是否可以完成拆車之問題時，
    答稱：「如果對扳金、電機都瞭解，就有辦法。因為車子分
    得很多不同的部分，有引擎、電機、扳金這幾個部分是比較
    重要，如果都瞭解，一個人是有辦法，但應該會是很累。」
    等語（參本院審判筆錄第38頁），顯見其對車輛拆解有相當
    之瞭解等情，本院認被告丙○○與丁○○共組竊車集團，並
    負責拆解贓車之犯行，堪予確認。
  (四)至被告丙○○嗣雖辯稱：0000000000號行動電話非其所用，
    查獲當天所使用之彰化縣埔心鄉○○村○○○路215 之2 號
    遙控器係自證人丁○○的包包所取得云云，然證人丁○○於
    警詢自承係使用0000000000號之行動電話，並非被告丙○○
    之前揭行動電話，有證人丁○○之警詢筆錄可參，則被告丙○○嗣後因通聯紀錄與其供述不符，而否認使用該門號之辯
    詞，無足憑採；另證人丁○○證稱被告丙○○應有彰化縣埔
    心鄉○○村○○○路215 之2 號之鑰匙已如前述，是其辯稱
    遙控器係自證人丁○○的包包所取得云云，亦不足採。
  (五)綜上，本案事證已臻明確，被告丙○○之犯行應堪認定。
二、按刑法上所謂常業犯，係指反覆以同種類行為為目的之社會
    活動之職業性犯罪而言，亦即恃犯罪所得維生，至於犯罪時
    間長短、所得多寡、是否恃此為唯一謀生職業，均非所問。
    查本件被告丙○○與證人丁○○及不詳共犯共組竊車集團，
    由證人丁○○承租彰化縣埔心鄉○○村○○路○ 段93號、彰
    化縣埔心鄉○○村○○○路215 之2 號，作為竊得車輛解體
    工廠使用，且自93年6 月9 日起，至93年7 月14日止，於短
    短一個月又五天之期間內，即連續竊取五部車輛，並已完成
    二部車輛之拆解等情，足見渠等確係恃此維生。核被告丙○○所為，係犯刑法第322 條之常業竊盜罪。被告丙○○與丁○○及不詳共犯就前開常業竊盜犯行，有犯意聯絡，行為分
    擔，為共同正犯。爰審酌被告不思以青壯之身，循正當途徑
    自力謀生，竟以竊盜犯行營生，竊取之物均為價格昂貴之車
    輛（其中四部為BMW 牌自小客車），價值極鉅，且將車輛拆
    解，令被害人無從追還，造成被害人極大損害，犯罪後矢口
    否認犯行，不思悔改，犯後態度不佳等一切情狀，量處如主
    文所示之刑，以示懲儆。至檢察官雖請求併諭知強制工作之
    保安處分，惟按保安處分係針對受處分人將來之危險性所為
    之處置，以達教化、治療之目的，為刑罰之補充制度。我國
    現行刑法採刑罰與保安處分雙軌制，係在維持行為責任之刑
    罰原則下，為協助行為人再社會化之功能，以及改善行為人
    潛在之危險性格，期能達成根治犯罪原因、預防犯罪之特別
    目的。是保安處分中之強制工作，旨在對嚴重職業性犯罪及
    欠缺正確工作觀念或無正常工作因而犯罪者，強制其從事勞
    動，學習一技之長及正確之謀生觀念，使其日後重返社會，
    能適應社會生活。竊盜犯贓物犯保安處分條例第3 條第1 項
    規定：「十八歲以上之竊盜犯、贓物犯，有左列情形之一者
    ，得於刑之執行前，令入勞動場所強制工作：一、有犯罪習
    慣者。二、以犯竊盜罪或贓物罪為常業者」，即係本於保安
    處分應受比例原則之規範，使保安處分之宣告，與行為人所
    為行為之嚴重性、行為人所表現之危險性及對於行為人未來
    行為之期待性相當之意旨而制定，而由法院視行為人之危險
    性格，決定應否令入勞動處所強制工作，以達預防之目的（
    最高法院91年度台上字第4625號判決意旨參照），從而本院
    審酌被告並無竊盜前科，本次所犯竊盜次數五次等情，復無
    其他積極之證據，足資認定諭知被告強制工作，乃係矯正其
    竊盜犯行之唯一方法，是依憲法比例原則之要求，審酌以強
    制工作之手段藉已達成矯正被告犯罪之目的間應合乎一定之
    比例，並求得法益間之均衡，是本院因認為尚無對被告於刑
    之執行前令入勞動場所強制工作之必要，爰不對被告為強制
    工作之諭知，附此敘明。扣案如附表二編號3 所示之物，均
    係證人即共犯丁○○所有，供其本案常業竊盜所用之物，業
    據證人丁○○於本院訊問及審理時證述明確（參本院93年11
    月2 日訊問筆錄第4 頁及審判筆錄第30頁），爰均依刑法第
    38條第1 項第2 款諭知沒收。至扣案如附表二編號2 所示之
    物，僅是拆解贓車之工具，而非供被告或其他共犯竊盜所用
    之工具，自不得宣告沒收，附此敘明。
貳、被告甲○○、辛○○：
一、公訴意旨以：(1)被告甲○○、辛○○與丙○○及丁○○共同
    基於意圖為自己不法之所有，並以竊盜為常業之犯意聯絡，
    共組以丁○○為首之竊車集團，由證人丁○○夥同被告辛○○或姓名年籍不詳之成員負責外出竊取他人汽車，再由證人
    丁○○、被告丙○○等成員將汽車拆解為部分之零件並予以
    分類，最後由被告丙○○、甲○○等成員負責銷贓牟利為業
    ，因認被告甲○○、辛○○均涉有刑法第322 條之常業竊盜
    罪嫌。(2)另證人丁○○於竊得如附表一編號4 所示車輛後，
    因欲利用該輛贓車作為平日載送人員及攜帶竊車工具之用，
    竟基於偽造特許證之犯意聯絡，先委由姓名年籍不詳之成年
    男子，在不詳地點偽造與該輛贓車相同廠牌、型號及顏色，
    為被害人劉德泉所有權使用之車牌號碼DJ-0188 號車牌兩面
    ，再由證人丁○○將之懸掛在該輛贓車上，並將該贓車交予
    知情被告辛○○供平日載送或攜帶竊車工具而加以行使，以
    規避查緝，足生損害於被害人劉德泉及監理機關對於車籍資
    料管理之正確性，因認被告辛○○並涉犯刑法第216 條、第
    212 條之行使偽造之特許證罪嫌。
二、按犯罪事實應依證據認定之，無證據不得認定其犯罪事實；
    又不能證明被告犯罪者，應諭知無罪之判決，刑事訴訟法第
    154 條第2 項、第301 條第1 項分別定有明文。次按認定不
    利於被告之事實，須依積極證據，苟積極證據不足為不利於
    被告事實之認定時，即應為有利於被告之認定，更不必有何
    有利之證據；又事實之認定，應憑證據，如未能發現相當證
    據，或證據不足以證明，自不能以推測或擬制之方法，以為
    裁判基礎；至刑事訴訟法上所謂認定犯罪事實之積極證據，
    係指適合於被告犯罪事實之認定之積極證據而言，雖不以直
    接證據為限，間接證據亦包括在內；然而無論直接或間接證
    據，其為訴訟上之證明，須於通常一般之人均不致有所懷疑
    ，而得確信其為真實之程度者，始得據為有罪之認定，倘其
    證明尚未達到此一程度，而有合理之懷疑存在時，致使無從
    形成有罪之確信，根據「罪證有疑，利於被告」之證據法則
    ，即不得遽為不利被告之認定（最高法院30年上字第816 號
    、29年上字第3105號、40年台上字第86號及76年台上字第
    4986號判例意旨參照）；且刑事訴訟法第161 條第1 項規定
    ：檢察官就被告犯罪事實，應負舉證責任，並指出證明之方
    法。因此，檢察官對於起訴之犯罪事實，應負提出證據及說
    服之實質舉證責任。倘其所提出之證據，不足為被告有罪之
    積極證明，或其指出證明之方法，無從說服法院以形成被告
    有罪之心證，基於無罪推定之原則，自應為被告無罪判決之
    諭知（最高法院92年度台上字第128 號判例參照）。
三、本件公訴人認被告甲○○涉有前開常業竊盜罪嫌、被告辛○○涉有前開常業竊盜及行使偽造之特許證罪嫌，無非係以：
    (1)證人即告訴人癸○○、己○○、乙○○、壬○○及戊○○
    警詢之證述、贓物認領保管收據、車輛竊盜、車牌失竊資料
    個別查詢報表─查詢車輛認可資料及彰化縣警察局車輛、車
    牌遺失（尋獲）電腦輸入單各五紙五紙；(2)證人陳秀對（張
    英山之妻）、張鍾玉蘭（張銘宗之妻）於警詢之證述及房屋
    租賃契約書二份；(3)彰化縣警察局北斗分局警備隊偵查報告
    及彰化縣警察局受理民眾刑事案件報案紀錄（通報）登記表
    各一紙；(4)前揭查獲現場照片及車輛照片；(5)丁○○所有之
    記事本；(6)證人即查獲員警辜風銳、證人即本案檢舉人庚○○於偵查及本院審理中之證述；(7)證人丁○○警偵訊之證述
    ；(8)扣案如附表二所示之物；(9)被告甲○○自承查獲當時正
    駕駛車牌號碼CO-2173 號廂型車搭載被告丙○○準備離開彰
    化縣埔心鄉○○村○○路○ 段93號之供述；(10)被告辛○○自
    承駕駛懸掛DJ-0188 號自小客車之供述及DJ-0188 號車籍作
    業系統─查詢車輛認可資料一紙等證據為其所憑之論據（參
    檢察官起訴書、93年度蒞字第10874 號補充理由書及本院94
    年2 月22日、94年7 月11日準備程序筆錄）。查前開所列證
    據固足以證明證人丁○○及被告忠憲民共犯竊盜告訴人等人
    之車輛後，於證人丁○○所承租之前開處所拆解及準備拆解
    贓車之事實，以及被告甲○○於查獲時正駕駛車牌號碼CO-2
    173 號廂型車搭載被告丙○○準備離開彰化縣埔心鄉○○村
    ○○路○ 段93號、被告辛○○曾跟隨證人庚○○學習竊車技
    術、曾駕駛懸掛DJ-0188 號偽造車牌之自小客車及該DJ-018
    8 號車牌確係偽造之事實，然被告甲○○是否涉犯刑法第32
    2 條之常業竊盜罪、被告辛○○是否涉犯刑法第322 條之常
    業竊盜罪及同法第216 條、第212 條之行使偽造之特許證罪
    ，應取決於檢察官提出之前揭證據是否足以證明：被告甲○○、辛○○與丙○○及證人丁○○間有常業竊盜之共同犯意
    聯絡及行為分擔，以及被告辛○○係明知前開DJ-0 188號車
    牌係偽造，仍駕駛懸掛該偽造車牌之自小客車以行使。倘檢
    察官提出之證據及指出之證明方法無法使本院就此形成被告
    有罪之確信，本院即無從認定渠二人有檢察官起訴之犯行。
    經查：
  (一)被告甲○○部分：
    被告甲○○固不否認於查獲時正駕駛車牌號碼CO-2173 號廂
    型車搭載被告丙○○準備離開彰化縣埔心鄉○○村○○路○
    段93號等情，惟堅詞否認有何參與竊車集團之行為，辯稱：
    伊與被告丙○○較熟，查獲當天係被告丙○○找伊一起去找
    證人丁○○，後來要載被告丙○○回雲林時，看到車上有已
    拆解之車體，才問可否給伊變賣，被告丙○○答應後才剛要
    離開，即為警查獲，伊根本未參與竊車集團等語。則本院審
    酌：被告甲○○於遭查獲時正駕駛車牌號碼CO-2173 號廂型
    車搭載被告丙○○準備離開彰化縣埔心鄉○○村○○路○ 段
    93 號 ，當時廂型車之後車廂並堆置已遭拆解成四分之一的
    小客車車體二塊，準備由被告甲○○載出變賣等情，固據證
    人辜風銳於本院審理中證述明確，並有查獲時之照片附卷可
    稽，且為被告所自承，堪信為真。然除此之外，不但證人辜
    風銳於偵查及本院審理時均未有任何進一步關於被告甲○○
    如何與證人丁○○及被告丙○○進行聯絡、分工之證述，另
    證人庚○○於偵查及本院作證時，亦無任何有關被告甲○○
    與證人丁○○或被告丙○○共組竊車集團之證述，且證人丁○○亦自查獲時起，即迭於警偵訊及本院審理中證述時否認
    被告甲○○有何與其共組竊車集團之常業竊盜犯行，再參以
    檢察官所提出之前揭證據，亦無任何證據足以證明被告甲○○與被告丙○○或證人丁○○有何常業竊盜之犯意聯絡及行
    為分擔，是本院認尚不得僅因被告出現於查獲現場，並駕駛
    載有已遭拆解之車體的廂型車準備離開之事實，遽認被告涉
    犯檢察官起訴之常業竊盜犯行。至被告甲○○於偵訊及本院
    審理時就前往查獲地點原因之辯詞雖前後略有不符，其辯詞
    是否可採尚非無疑，然既無積極證據足證其參與常業竊盜之
    犯行，揆諸前揭判例意旨及說明，自應為被告無罪之認定。
  (二)被告辛○○部分：
  1.被告辛○○固不否認懸掛偽造DJ-0188 號車牌之自小客車係
    證人丁○○所交付，於93年7 月15日晚上到16日凌晨及93年
    8 月9 日晚上曾駕駛該自小客車，且第一次駕駛該車時即知
    道車門鎖、啟動的鑰匙孔被破壞；而前開自小客車係93年8
    月10日下午6 時伊帶警察至雲林縣西螺鎮文賢國小旁的產業
    道路尋獲，當天在該車後行李箱內扣得附表二編號3 所示之
    竊車工具一批及懸掛之偽造DJ-0188 號車牌兩面等情，惟堅
    詞否認有何檢察官起訴之常業竊盜及行使偽造特種文書之犯
    行，辯稱：伊未參與證人丁○○所組成之竊車集團及竊盜附
    表一所示車輛，亦未偽造DJ-0188 號車牌，更不知該車所懸
    掛之車牌係偽造等語。
  2.本院細核檢察官所提出之證據及所舉出之證明方法，除前揭
    證據外，其用以證明被告辛○○涉有起訴犯行之主要論據為
    ：證人丁○○供稱前開贓車係其交予被告辛○○，查獲當天
    係其打電話叫被告辛○○去開車過來等語，核與被告辛○○
    之供述相符，則以竊車集團之隱密性，若非有合作關係，證
    人丁○○豈有將贓車及竊車工具一起交予被告辛○○之理；
    且證人辜風銳偵查中亦證稱在跟監過程中，曾發現丁○○與
    被告辛○○在雲林縣西螺交流道附近一家中南汽車修配場會
    合，另於93年7 月15日凌晨曾看到被告辛○○在某檳榔攤前
    站在懸掛DJ-0188 號偽造車牌之自小客車後，及於93年7 月
    16日凌晨曾看到前開之自小客車在道路上行使，加上證人庚○○證稱其知道被告辛○○有加入證人丁○○之竊車集團等
    語，顯見被告辛○○與證人丁○○關係密切，可認係證人丁○○竊車集團成員無疑。
  3.惟查：
    (1)證人辜風銳於本院審理時固結證稱：本案係證人庚○○於
      93年6 月底多次以電話所檢舉，也是根據其檢舉之內容才
      會鎖定被告辛○○，且其依證人庚○○檢舉稱被告辛○○
      與證人丁○○偷車前會先到中南汽車修配場會合之內容到
      中南汽車修配場進行多次勘查，確實曾看到被告辛○○與
      證人丁○○的車出現在中南汽車修配場外面，於93年7 月
      15日在彰化縣埔心鄉○○村○○路○ 段93號外埋伏時，也
      曾在附近之便利超商看到被告辛○○之喜美轎車出現，另
      於93年7 月16日凌晨在往丁○○女友住處的路上，曾看到
      懸掛DJ-0188 號偽造車牌之自小客車在路上行駛，嗣其循
      線追查被告辛○○，也確實查獲懸掛DJ-018 8號偽造車牌
      之自小客車，並在該車後行李箱扣得如附表二編號3 所示
      之物等語。然當本院進一步追問其勘查及埋伏細節時，其
      復證稱：整個勘查及埋伏過程均不曾看到被告辛○○及其
      所駕駛之喜美轎車進出員鹿路1 段93號之拆解工廠，在中
      南汽車修配場也僅看到被告辛○○及證人丁○○的車子停
      在外面，不知渠二人在裡面作什麼，也不曾看見渠二人一
      起外出過等語（參本院審判筆錄第10-16 頁），可知證人
      辜風銳自93年6 月底接獲檢舉後，雖經半個多月的勘查及
      埋伏，然除曾看到被告辛○○與證人丁○○的車子在中南
      汽車修配場同時出現外，根本未曾看見被告辛○○或其駕
      駛之喜美轎車出入員鹿路1 段93號之拆解工廠，也未曾看
      見渠二人一同外出，則證人辜風銳之證述除可證明被告辛○○前開已自承駕駛丁○○所交付之贓車，及該車係被告
      辛○○帶同警方查獲外，實無法證明被告辛○○有何參與
      丁○○之竊車集團及竊盜附表一所示車輛之犯行。
    (2)證人庚○○雖為本案之檢舉人，並曾於偵查中為前揭證述
      ，且於本院審理時復結證稱：被告辛○○曾跟隨其學習竊
      車技巧等語，惟其亦證稱：其不知道附表一所示的五部車
      ，應是被告辛○○與證人丁○○偷的，這五部車的偷竊狀
      況其也不了解，因當時其與證人丁○○已分開，各自自立
      山頭，其之所以知道是被告辛○○與證人丁○○所偷，是
      因為證人丁○○曾在臺灣雲林地方法院開庭時就背叛、自
      立門戶之事向其道歉，當時證人丁○○雖沒有明確講他是
      如何偷這五部車，跟誰偷，但因要拆一部BMW 不是短時間
      內可由一人完成，所以其很清楚等語（參本院審判筆錄第
      6-8 頁），則證人庚○○有關被告辛○○參與周憲宗竊車
      集團之證述，顯非基於其所親見親聞所為之證述，而係個
      人臆測之詞；至其嗣於本院審理時雖又改證稱：附表一編
      號1 之竊盜犯行係其與被告辛○○、證人丁○○所共犯云
      云，惟本院審酌：證人庚○○於偵查、本院審理時一開
      始之證述均明確證稱其未參與附表一之犯行，也不知此五
      件竊盜犯行之詳情，且其亦自承其於臺灣雲林地方法院受
      審時亦未承認有與證人周憲宗共犯本件竊盜犯行；證人
      庚○○偵訊時證稱其與證人周憲宗等人最後一次一起犯案
      是93年4 月（參93年度偵字第5394號卷第259 頁背面），
      而附表一編號1 之犯行已在93年6 月9 日；且證人庚○○係在本院進一步確定其是否曾目睹附表一所示之五件犯
      行時，始突然改口證稱其有參與本件犯行，並一再表示其
      已犯下多件竊盜犯行，因不差此件，故始在本院作證時坦
      白證述云云，其態度似恐本院不採信其有關被告辛○○有
      參與竊車集團之證述：證人庚○○係本案之檢舉人，證
      人辜風銳更證稱：證人庚○○檢舉時並未曾提及他有參與
      附表一編號1 之犯行，他當時心情好像不是很好，因為證
      人丁○○及被告辛○○是他帶出來的，他覺得渠二人背叛
      他等語（參本院審判筆錄第15頁）等四點理由，認證人庚○○前開改稱附表一編號1 之車輛係其與證人周憲宗、被
      告辛○○所共同竊盜之證述，不足採信。則證人庚○○有
      關被告辛○○參與證人周憲宗竊車集團之證述既係臆測之
      詞，自無從採為認定被告辛○○有罪之證據。
    (3)至警方查獲懸掛DJ-0188 號偽造車牌之自小客車時，雖自
      該車後行李箱扣得附表二編號3 所示之物，惟證人丁○○
      業已證稱扣案之物均為其所有等語（參本院審判筆錄第30
      頁），且此等竊車工具既放置於後行李箱，倘非加以開啟
      ，自無從發現，況被告辛○○倘確實參與竊車犯行，其於
      知悉證人丁○○為警查獲後，豈會仍將竊車工具留置該車
      內，僅將該贓車加以棄置，而未將竊盜工具加以丟棄處理
      ，嗣並帶同警方前去起贓，是被告辛○○辯稱其不知該車
      後行李箱有竊車工具等語，應堪採信。
    (4)綜上，檢察官所提出之證據，既無法證明被告辛○○有何
      參與證人丁○○竊車集團之犯行，自不得僅因其駕駛贓車
      之事實，遽認被告確有常業竊盜之犯行，此外，復查無其
      他積極證據證明被告確有檢察官起訴之常業竊盜犯行，此
      部分自應為被告無罪之諭知。至證人丁○○證稱附表一所
      示五部車均係其單獨犯案，係搭計程車到犯案地點云云，
      雖顯荒謬且不合常理，難以採信，然既無積極證據證明係
      被告辛○○與其共同竊盜，揆諸前揭判例及說明，自無法
      僅因證人丁○○此部分之證述不足採信，即據以推認係被
      告辛○○與證人丁○○共同竊盜之事實，附此敘明。
    (5)另就行使偽造車牌部分，證人周憲宗於本院審理時證稱：
      車牌係證人庚○○所提供，其懸掛後始將贓車交予被告辛○○，當時並未告知被告辛○○該車牌係偽造等語（參本
      院審判筆錄第18、19頁），核與其在偵查中證述之情節大
      致相符（參93年度偵字第5394號卷第275 頁背面），亦與
      證人庚○○於本院審理中證稱：該DJ-0188 號之偽造車牌
      係周憲宗向其拿取等語（參本院審判筆錄第8 頁）大致相
      符，則依前開證人之證述，實不足以僅憑被告辛○○所駕
      駛之車輛懸掛偽造之車牌，即推認其有行使偽造車牌之故
      意，此外，又查無其他積極證據足證被告辛○○涉犯行使
      偽造特種文書之犯行，就此部分自亦應為被告辛○○無罪
      之諭知。
四、至被告甲○○收受遭拆解之車體，及被告辛○○收受證人丁○○交付贓車之行為，是否涉犯他罪，宜由檢察官於本案確
    定後另依法處理。
五、至臺灣嘉義地方法院檢察署93年度偵字第6238號、94年度偵
    字第869 號（併辦意旨詳如附件）認被告辛○○有併辦意旨
    書所載之竊盜犯行，並與前揭起訴之常業竊盜罪部分有連續
    犯之裁判上一罪關係，而移送本院併案審理。惟查被告辛○○前揭經起訴之常業竊盜罪既經本院判決無罪，自難認與併
    案部分有裁判上一罪之關係，故本院無從加以審理，應退回
    檢察官另行依法處理，併此敘明。
據上論斷，應依刑事訴訟法第299 條第1 項前段、第301 條第1
項，刑法第28條、第322 條、第38條第1 項第2 款，判決如主文
。
本案經檢察官楊忠城到庭執行職務。
中　　華　　民　　國　　94　　年　　8 　　月　　19　　日
                  刑事第一庭    審判長法  官  宋恭良
                                      法  官  許雅婷
                                      法  官  吳永梁
以上正本證明與原本無異。
如不服本判決，應於判決送達後十日內向本院提出上訴狀 (須附
繕本 )。
告訴人或被害人對於判決如有不服具備理由請求檢察官上訴者，
其上訴期間之計算係以檢察官收受判決正本之日期為準。
中　　華　　民　　國　　94　　年　　8　　月　　21 　　日
                                      書記官  陳美敏
附表一：
┌──┬──────┬───────┬───────┬────┬───────┐
│編號│  時　　間  │  地　　 點   │   車　　輛   │被害人  │   查獲情形   │
├──┼──────┼───────┼───────┼────┼───────┤
│ 1　│93年6月9日8 │雲林縣北港鎮新│車牌號碼3Q-858│癸○○　│車輛已遭解體　│
│ 　 │時許        │街里公園路及忠│6號BMW牌汽車1 │　　　　│　　　　　　　│
│　　│　          │孝街口　　　　│部            │        │              │
├──┼──────┼───────┼───────┼────┼───────┤
│ 2　│93年7月4日7 │彰化縣員林鎮南│車牌號碼8V-438│己○○　│車輛已遭解體　│
│ 　 │時許　      │平西街107巷2號│7號中華牌汽車1│　　　　│　　　　　　　│
│　　│　　　　　　│前            │部　　        │        │              │
├──┼──────┼───────┼───────┼────┼───────┤
│ 3　│93年7月6日10│嘉義市西區松江│車牌號碼B2-836│乙○○　│車輛已尋獲（車│
│ 　 │時許　      │一街4號前　　 │0號BMW牌汽車1 │　　　　│牌除外）　　　│
│　　│　　　　　　│　　　　　　　│部            │        │              │
├──┼──────┼───────┼───────┼────┼───────┤
│ 4　│93年7月12日 │嘉義市○○路11│車牌號碼2W-762│壬○○　│車輛已尋獲　　│
│ 　 │凌晨2時30分 │7號　　　　   │9號BMW牌汽車1 │　　　　│　　　　　　　│
│　　│許          │　　　　　　　│部            │        │              │
├──┼──────┼───────┼───────┼────┼───────┤
│ 5　│93年7月14日 │雲林縣斗六市鎮│車牌號碼B9-777│戊○○　│車輛已尋獲　　│
│　  │凌晨1時30分 │南路70號前　  │9號BMW牌汽車1 │　　　　│　　　　　　　│
│　　│許          │　　　　　　　│部            │        │              │
└──┴──────┴───────┴───────┴────┴───────┘
附表二：
┌──┬─────────┬─────────────────────────┐
│編號│     項   目      │                內           容                   │
├──┼─────────┼─────────────────────────┤
│ 1  │被解體汽車之零件  │車牌號碼2W–7629號車牌2面、自用小客車車門15片、自 │
│    │                  │用小客車天窗2個、變速箱2個、儀表版1只、保險桿5支、│
│    │                  │切割之BMW廠牌車體4片、自用小客車後行李蓋2只、自用 │
│    │                  │小客車車頂7片、自用小客車葉子板2片、自用小客車輪胎│
│    │                  │5個、自用小客車排氣管1支、自用小客車座椅10座　    │
├──┼─────────┼─────────────────────────┤
│ 2  │拆解汽車之工具    │油壓起重機1台、砂輪機1台、電鑽2台、電焊器1台、角架│
│    │                  │4支、電動鋸1台（含鋸片）　　　　　　　　　　　　  │
├──┼─────────┼─────────────────────────┤
│ 3  │竊車之工具        │豐田廠牌電腦2組（含鑰匙）、中華廠牌晶片2組（含鑰匙│
│    │                  │）、中華廠牌啟動線圈1組、汽車門鎖破壞器5支、固定鐵│
│    │                  │夾2 支、內六角扳手1 支、剪刀1 支、梅花扳手5 支、套│
│    │                  │筒起子1 支及鑽頭5 支　　　　                      │
└──┴─────────┴─────────────────────────┘
附錄本案所犯法條全文：
刑法第322 條以犯竊盜罪為常業者，處一年以上七年以下有期徒
刑。
